臺灣板橋地方法院刑事判決　　　　　　　 94年度訴字第981號
公　訴　人　臺灣板橋地方法院檢察署檢察官
被　　　告　乙○○
指定辯護人　本院公設辯護人　甲○○
上列被告因違反槍砲彈藥刀械管制條例案件，經檢察官提起公訴
（93年度偵字第14571 號）後，當事人雙方合意且被告認罪，由
檢察官聲請本院改依協商程序而為判決，本院裁定由受命法官獨
任改依協商程序判決如下：
    主  文
乙○○未經許可，寄藏可發射子彈具有殺傷力之槍枝，處有期徒
刑壹年貳月，併科罰金新臺幣拾萬元，罰金如易服勞役，以銀元
參佰元即新臺幣玖佰元折算壹日，扣案如附表編號二至六備註欄
所示之物均沒收之；又未經許可，持有刀械，處有期徒刑陸月，
扣案如附表編號一備註欄所示之物沒收之；應執行有期徒刑壹年
陸月，併科罰金新臺幣拾萬元，罰金如易服勞役，以銀元參佰元
即新臺幣玖佰元折算壹日，扣案如附表備註欄所示之物均沒收之
。
    事實及理由
一、犯罪事實：
    乙○○自民國八十九年六月間起，承租台北縣板橋市○○街
    二三０號房屋並經營「耀進藝品有限公司」，從事藝品加工
    之業務。嗣於同年八月間某日，在上址廠房內發現不詳身分
    之人置棄該處之屬槍砲彈藥刀械管制條例禁止非法持有之武
    士刀一把（刀刃長六十九公分，刀柄長二十四公分，即附表
    一），竟未經許可，而擅自在該處所持有之。乙○○復另行
    起意，於九十三年七月間某日，明知綽號「跑天下」之吳建
    勳（業經台灣士林地方法院檢察署以九十三年度偵字第九二
    一九號提起公訴，現由台灣士林地方法院以九十四年度訴字
    六九號案件審理中），所交付之可發射子彈具有殺傷力之改
    造手槍及土造霰彈槍各一支（即附表編號二及三）、具有殺
    傷力之土造子彈五顆及制式霰彈六顆（即附表編號四及五）
    、屬槍砲之主要組成零件之土造金屬槍管三支（即附表編號
    六），均係槍砲彈藥刀械管制條例禁止非法持有之違禁物，
    因受吳建勳之委託，而未經許可將上開槍彈及槍管寄藏在台
    北縣板橋市○○街二三０號及其所使用懸掛ＩＦ─七五一八
    號車牌之自用小客車上。嗣警方於九十三年九月六日下午四
    時三十分許，持搜索票至台北縣板橋市○○街二三０號搜索
    ，在該址屋內及路旁懸掛ＩＦ─七五一八號車牌之自小客車
    之後行李廂放置之背包內分別起出如附表所示之物，始查知
    上情。
二、證據：
  (一)、被告乙○○於本院之自白。
  (二)、扣案之上開武士刀一把，刀刃長六十九公分，刀柄長二十
      四公分，單面開鋒，屬槍砲彈藥刀械管制條例所列管之刀
      械，有台北市政府警察局九十三年九月十五日北市警保字
      第０九三四一二一四六００號函影本一紙附卷可憑（見偵
      卷第七十九頁）。
  (三)、扣案如附表編號二所示之改造手槍一支（槍枝管制編號：
      0000000000），係由仿WALTHER 廠PPK/S 型半自動手槍製
      造之玩具手槍，換裝土造金屬槍管而成之改造手槍，機械
      性能良好，可擊發適用子彈，具殺傷力；扣案如附表編號
      三所示之土造霰彈槍一支，係由具擊發機構之金屬槍身加
      裝金屬槍管而成之土造霰彈槍，機械性能良好，可擊發適
      用子彈，具殺傷力；扣案如附表編號五所示之制式霰彈六
      顆，均係12 GUGE 制式霰彈，均具有殺傷力；扣案如附表
      編號四所示之土造子彈五顆，採樣三顆試射，均具有殺傷
      力；扣案如附表編號六所示之槍管三支，均係土造金屬槍
      管；以上所述，有內政部警政署刑事警察局九十三年十月
      二十六日刑鑑字第０九三０一八七一一七號槍彈鑑定書一
      份附卷可稽（見偵卷第一六六頁至一七二頁）。又上揭土
      造金屬槍管三支，係屬內政部八十六年十一月二十四日台
      內警字第八六七０六八三號公告之槍砲彈藥主要組成零件
      ，亦有內政部九十四年三月十五日內授警字第０九四０一
      ００三０八號函一紙附卷可考（見偵卷第二一九頁）。
三、本件經檢察官與被告、辯護人於審判外達成協商之合意且被
    告已認罪，其合意內容如主文所示。經查，上開協商合意並
    無刑事訴訟法第四百五十五條之四第一項所列情形之一，檢
    察官聲請改依協商程序而為判決，本院裁定由受命法官獨任
    改依協商程序，不經言詞辯論，於協商合意範圍內為協商判
    決，合予敘明。
四、應適用之法條：刑事訴訟法第四百五十五條之四第二項、第
    四百五十五條之八，修正前即行為時之槍砲彈藥刀械管制條
    例第十一條第四項、修正後即裁判時之槍砲彈藥刀械管制條
    例第十二條第四項、第十三條第四項、第十四條第三項，刑
    法第十一條前段、第二條第一項、第五十五條、第四十二條
    第二項、第三十八條第一項第一款，罰金罰鍰提高標準條例
    第二條，現行法規所定貨幣單位折算新臺幣條例第二條。
五、本判決除有刑事訴訟法第四百五十五條之四第一項第一款、
    第二款、第四款、第六款、第七款所定情形之一，或違反同
    條第二項規定者外，不得上訴。
六、本件如得上訴，而如不服本件判決，得自收受判決送達之日
    起十日內，向本院提出上訴書狀，上訴於第二審法院。
中　　華　　民　　國　　94　　年　　10　　月　　28　　日
                  刑事第九庭  法　官  樊季康
上列正本證明與原本無異。
本件如得上訴而不服本判決，應於判決送達後十日內向本院提出
上訴狀 (應附繕本)， 上訴於臺灣高等法院。
                                書記官  馬秀芳
中　　華　　民　　國　　94　　年　　10　　月　　28　　日
附表：
┌──┬──────────┬────────────┐
│編號│扣案物品之名稱及數量│備註（應沒收之物）      │
├──┼──────────┼────────────┤
│一  │武士刀壹把          │同左。                  │
├──┼──────────┼────────────┤
│二  │改造手槍壹支（槍枝管│同左。                  │
│    │制編號：0000000000）│                        │
├──┼──────────┼────────────┤
│三  │土造霰彈槍壹支      │同左。                  │
├──┼──────────┼────────────┤
│四  │土造子彈伍顆        │未經試射之土造子彈貳顆（│
│    │                    │扣案之土造子彈伍顆，其中│
│    │                    │顆於鑑定時採樣試射，已│
│    │                    │喪失違禁物之性質）。    │
├──┼──────────┼────────────┤
│五  │制式霰彈陸顆        │未經試射之制式霰彈伍顆（│
│    │                    │扣案之制式霰彈陸顆，其中│
│    │                    │壹顆於鑑定時採樣試射，已│
│    │                    │喪失違禁物之性質）。    │
├──┼──────────┼────────────┤
│六  │土造金屬槍管支    │同左。                  │
└──┴──────────┴────────────┘
附錄本案論罪科刑法條全文：
94年1 月26日修正前之槍砲彈藥刀械管制條例第十一條
未經許可，製造、販賣或運輸第四條第一項第一款所稱其他可發
射金屬或子彈具有殺傷力之各式槍砲者，處五年以上有期徒刑，
併科新臺幣一千萬元以下罰金。
未經許可，轉讓、出租或出借前項所列槍砲者，處三年以上十年
以下有期徒刑，併科新臺幣七百萬元以下罰金。
意圖供自己或他人犯罪之用，而犯前二項之罪者，處無期徒刑或
七年以上有期徒刑，併科新臺幣一千萬元以下罰金。
未經許可，持有、寄藏或意圖販賣而陳列第一項所列槍砲者，處
一年以上七年以下有期徒刑，併科新臺幣七百萬元以下罰金。
第一項至第三項之未遂犯罰之。
修正後即現行槍砲彈藥刀械管制條例第十四條
未經許可，製造、販賣或運輸刀械者，處三年以下有期徒刑，併
科新台幣一百萬元以下罰金。
意圖供自己或他人犯罪之用，而犯前項之罪者，處六月以上五年
以下有期徒刑，併科新台幣三百萬元以下罰金。
未經許可，持有或意圖販賣而陳列刀械者，處一年以下有期徒刑
、拘役或新台幣五十萬元以下罰金。
第一項及第二項之未遂犯罰之。
